臺灣臺南地方法院刑事判決　 　　　　　94年度簡上字第20號
上　訴　人　臺灣臺南地方法院檢察署檢察官
上　訴　人
即　被　告　甲○○
上列上訴人因違反毒品危害防制條例案件，不服本院93年度簡字
第2760號，中華民國93年12月8日第一審簡易判決（原聲請案號
：（93年度毒偵字第1911號），提起上訴及移送併辦（93年度毒
偵字第2135號、94年度毒偵字第1870號），本院管轄第二審之合
議庭判決如下：
    主  文
原判決撤銷。
甲○○連續施用第二級毒品，累犯，處有期徒刑玖月。扣案之甲
基安非他命捌小包 (含袋重合計約肆點參伍捌公克)沒收銷燬之
；安非他命外包裝袋捌個及玻璃球吸食器壹組均沒收。
    事  實
一、甲○○於民國九十一年間因施用毒品案件，經送強制戒治（
    於九十一年七月十日送戒治處所執行強制戒治，於九十二年
    三月三十一日停止強制戒治出所，於九十二年七月十九日戒
    治期滿），並由臺灣臺南地方法院檢察署檢察官提起公訴，
    於九十一年九月五日，經本院以九十一年簡字第五一號案判
    處有期徒刑六月確定，並於九十三年七月二十日執行完畢，
    詎仍未戒除毒癮，於強制戒治執行完畢後，復基於概括犯意
    ，自九十三年七月二十日前案釋放後之七月間某日起至九十
    四年二月四日或五日間止，連續在臺南縣永康市、臺南縣永
    康市○○○路某撞球場、臺南縣永康市某公園內等處，連續
    施用第二級毒品甲基安非他命多次，嗣分別於九十三年九
    月三十日晚間十時三十五分許，在臺南縣永康市○○街四二
    六號前，因行跡可疑遭警盤查，扣得第二級毒品甲基安非他
    命一小包（含袋重零點四公克）及其所有供施用毒品之器具
    玻璃球吸食器壹組。九十三年十月三十日下午四時四十分
    許，在臺南縣永康市○○路六一九巷四一號前，為警當場查
    獲，甲○○持有並扣得第二級毒品甲基安非他命七小包（含
    袋重三點九五八公克）。九十四年二月六日經警在台南市
    ○○○路查獲其另涉竊盜案件時，得其同意採尿送驗結果，
    發現其尿液有甲基安非他命陽性反應。
二、案經臺南縣警察局永康分局移請臺灣臺南地方法院檢察署檢
    察官偵查後，聲請簡易判決處刑及臺南市警察局第一分局、
    臺南縣警察局永康分局報請同署檢察官偵查後移請併案審理
    。
    理  由
一、訊據被告甲○○對於上揭犯行於本院審理中坦白承認，此外
    且有台南縣衛生局九十三年十月十八日、九十三年十一月
    二十四日尿液檢驗成績書、長榮大學九十四年三月十日確
    認報告、尿液檢體編號名冊、毒品初步檢驗報告、行
    政院衛生署管制藥品管理局管檢字第0940005106號檢驗成績
    書等件可證。又被告於檢察官偵查中雖自承最早之施用時間
    為九十三年八月三日(見九十三年度毒偵字第二一三五號卷
    第十五頁)，然被告於本院最後審理中，經檢察官詢問：自
    何時開始施用時，被告答稱被關出來後沒幾天等語 (見本院
    最後審理筆錄第五頁)，依此被告於九十三年七月二十日執
    行完畢釋放後於同年七月間某日起施用毒品之事實，當可認
    定。再被告於本院審理程序中一度辯稱：九十三年十月三十
    日下午四時四十分許，在臺南縣永康市○○路六一九巷四一
    號前，為警扣得之七小包毒品，不是被告所有，而是莫勝南
    所有，其中一包為海洛因、一包為葡萄糖云云 (見本院卷第
    一百一十頁)，然經本院將扣案之甲基安非他命送行政院衛
    生署管制藥品管理局檢驗結果，確均為安非他命，有前揭
    所示檢驗成績書附卷可證。且被告於審理中復坦承毒品均為
    其所有，核與其於警詢 (見台南縣警察局永康分局九十三年
    十月三十一日永警刑字第○九三○○○五二五七號卷第十頁
    )、檢察官偵查 (見93年度毒偵字第2135號案第十六頁)) 中
    之陳述相符，依此扣案之毒品皆為第二級毒品甲基安非他命
    之事實，亦當認定。綜上被告自白核與事實相符，當可採信
    ，被告犯行堪以認定。另被告曾於九十一年間因施用毒品案
    ，經法院裁定送強制戒治，於九十二年七月十九日戒治期滿
    釋放後，有臺灣高等法院被告全國前案紀錄表可按，被告於
    戒治期滿後五年內再犯毒品危害防制條例第十條之罪，依同
    條例第二十三條第二項之規定，自應依法論科。
二、按安甲基非他命為毒品危害防制條例第二條第二項第二款所
    規範之第二級毒品。核被告甲○○所為，係犯毒品危害防制
    條例第十條第二項之施用第二級毒品罪。其施用前後持有第
    二級毒品甲基安非他命之低度行為，為其施用之高度行為所
    吸收，不另論罪。被告先後數次犯行，時間緊接，方法相同
    ，觸犯構成要件相同之罪名，顯係基於概括犯意為之，為連
    續犯，依刑法第五十六條之規定，以一罪論，並加重其刑。
    又被告有前述論罪科刑資料，甫於九十三年七月二十日執行
    完畢，其於五年內再犯本件有期徒刑以上之罪，為累犯，應
    依法遞加重其刑。移送併辦部分，雖未據聲請簡易判決處刑
    ，然與已聲請部分既有連續犯之裁判上一罪之連續犯關係，
    本院自應併予審理。檢察官以原審未及審理併辦部分，據以
    提起上訴，為有理由。被告以原審量刑過重為由提起上訴係
    屬無遽。原審未及審究被告併辦部分所犯之部分。爰審酌被
    告不思戒除毒癮，一再施用毒品自戕身心，破壞健康，惟其
    施用毒品之犯行，在性質上乃屬對自我身心健康之自戕行為
    ，尚未嚴重破壞社會秩序、侵害他人權益及於犯罪後警訊、
    偵查中均坦承犯行，雖於本院審理中一度否認犯行，然仍應
    認其犯後態度良好，等一切情狀，並量處如主文所示之刑。
三、再按查獲之第二級毒品，不問屬於犯人與否，均沒收銷燬之
    ，毒品危害防制條例第十八條第一項前段定有明文。是本件
    扣案之甲基安非他命共計八小包（含袋重合計約四點三五八
    公克)，其中甲基安非他命部分，應依法宣告沒收併銷燬之
    ；其中安非他命外包裝八個及扣案之玻璃球吸食器壹組，係
    被告所有供其施用毒品之器物，且非專供施用毒品之外別無
    使用於其他正當用途可能之器具，業據被告供述明確，均應
    依刑法第三十八條第一項第二款之規定宣告沒收。
四、按對於簡易判決之上訴，準用刑事訴訟法第三編第一章及第
    二章之規定，管轄第二審之地方法院合議庭受理簡易判決上
    訴案件，應依通常程序審理，其認案件有刑事訴訟法第四百
    五十二條之情形者，應撤銷原判決，逕依通常程序為第一審
    判決，此為法院辦理刑事訴訟簡易程序案件應行注意事項第
    十四項所明定。本件被告既經判處有期徒刑九月，且均未宣
    告緩刑之判決，則公訴人聲請簡易判決處刑中被告所犯之罪
    ，顯不合刑事訴訟法第四百四十九條所定得以簡易判決處刑
    之案件，爰依同法第四百五十二條之規定，逕依通常程序為
    第一審判決。
據上論斷，應依刑事訴訟法第四百五十五條之一第一項、第三項
、第四百五十二條、第三百六十九條第一項前段、第二項、第三
百六十四條、第二百九十九條條第一項前段，毒品危害防制條例
第十條第二項、第十八條第一項前段，刑法第十一條前段、第五
十六條、第四十七條、第三十八條第一項第二款，罰金罰鍰提高
標準條例第二條，判決如主文。
本案經檢察官 乙○○ 到庭執行職務。
中　　華　　民　　國　　94　　年　　10　　月　　7 　　日
             刑事第十庭
                     審判長法　官  吳  勇  輝
                           法　官  張  維  君
                           法　官  蔡  直  青
以上正本證明與原本無異。
如不服本判決，應於收受送達後10日內向本院提出上訴書狀（應
附繕本）。
                           書記官  沈  建  杉
中　　華　　民　　國　　94　　年　　10　　月　　12　　日
附錄本案論罪科刑法條：
毒品危害防制條例第十條第二項
施用第二級毒品者，處三年以下有期徒刑。
